【裁判字號】    92,上訴,604
【裁判日期】    920611
【裁判案由】    違反毒品危害防制條例
【裁判全文】
臺灣高等法院高雄分院刑事判決                    九十二年度上訴字第六四號
    上  訴  人  臺灣屏東地方法院檢察署檢察官
    上  訴  人
    即  被  告  乙○○
    指定辯護人  本院公設辯護人
右上訴人因被告違反毒品危害防制條例案件，不服臺灣屏東地方法院九十一年度訴字
第六○號中華民國九十二年二月二十六日第一審判決（起訴案號：臺灣屏東地方法院
檢察署八十九年度偵字第六八三八號、九十年度毒偵字第一０九九號、九十年度偵字
第五三八六號），提起上訴，本院判決如左：
      主  文
原判決撤銷。
乙○○連續販賣第一級毒品，累犯，處有期徒刑拾年，褫奪公權陸年，扣案之第一級
毒品海洛因含袋重壹捌點參玖公克（淨重壹柒點零壹公克）沒收銷燬之。門號零玖參
0000000號、零玖伍參陸伍玖柒伍捌號、零玖貳伍肆參壹玖壹捌號、零玖壹參
壹貳捌參玖捌號暨零玖壹參壹玖柒壹壹伍號行動電話各壹支均沒收。販賣第一級毒品
所得財物新台幣玖仟伍佰元沒收，如全部或一部不能沒收時，以其財產抵償之；又連
續販賣第二級毒品，累犯，處有期徒刑柒年陸月，褫奪公權肆年，扣案之第二級毒品
安非他命含袋重陸伍陸點伍公克（淨重陸參肆點捌公克，驗餘淨重陸參肆點參公克）
沒收銷燬之、小剪刀壹把、空夾鏈袋壹包均沒收。販賣第二級毒品所得財物新台幣肆
仟元沒收，如全部或一部不能沒收時，以其財產抵償之；應執行有期徒刑拾伍年，褫
奪公權陸年，扣案之第一級毒品海洛因含袋重壹捌點參玖公克（淨重壹柒點零壹公克
）暨第二級毒品安非他命含袋重陸伍陸點伍公克（淨重陸參肆點捌公克，驗餘淨重陸
參肆點參公克）沒收銷燬之、小剪刀壹把、空夾鏈袋壹包及門號零玖參000000
0號、零玖伍參陸伍玖柒伍捌號、零玖貳伍肆參壹玖壹捌號、零玖壹參壹貳捌參玖捌
號暨零玖壹參壹玖柒壹壹伍號行動電話各壹支均沒收。販賣第一級、第二級毒品所得
財物新台幣壹萬參仟伍佰元沒收，如全部或一部不能沒收時，以其財產抵償之。
      事  實
一、乙○○前因竊盜案件，經台灣屏東地方法院判處有期徒刑七月確定，並於民國八
    十八年十一月十六日執行完畢。詎仍不知悔悟，又分別基於意圖販賣第一級毒品
    海洛因、第二級毒品安非他命營利之概括犯意，先於八十九年十二月一日晚間九
    時許，在高雄市苓雅區陸軍八０二醫院前，向不詳姓名年籍、綽號「大頭」之成
    年人，以新台幣（下同）五萬元、二十三萬元之價格分別購入第一級毒品海洛因
    約半臺兩（換算後約為一八‧七四五公克）、第二級毒品安非他命約二十臺兩（
    換算後約為七四九‧九公克），除供自己施用外，並俟機銷售牟利，嗣於八十九
    年十二月二日上午七時二十五分許，在屏東縣屏東市○○街三八三巷一號前查獲
    ，並自其向不知情、自稱為「廖泉瑞」之友人所借用之車號ＸＱ—八五九九號自
    用小客車（登記名義人為陳榮光）右前方座椅下，扣獲第一級毒品海洛因四包共
    含袋重一八‧三九公克（淨重一七‧０一公克）、第二級毒品安非他命二十五包
    共含袋重六五六‧五公克（淨重六三四‧八公克，驗餘淨重六三四‧三公克）及
    其所有預備供販賣第二級毒品安非他命所用之空夾鏈袋一包（內有一百四十三只
    ）、小剪刀一支及門號0000000000號、0000000000號、0
    000000000號行動電話各一支。乙○○於同日經警移送臺灣屏東地方法
    院檢察署檢察官訊畢後，另案解送屏東戒治所執行強制戒治，後因強制戒治執行
    滿三月後，屏東戒治所認無繼續戒治之必要，報由同署檢察官聲請台灣屏東地方
    法院裁定停止強制戒治，經台灣屏東地方法院以九十年毒聲字第七００號裁定停
    止強制戒治，所餘戒治期間付保護管束，並於九十年五月二日出所。竟猶不知警
    惕，分別承前同一販賣第一級毒品、第二級毒品之概括犯意，並以其所有之門號
    0000000000號行動電話一支，作為與鐘文榮、楊育民、邱志強、龔秋
    鵬、張智雄等人聯絡交易毒品之犯罪工具，於如附表編號一至六、八、十所示之
    時地，分別販賣第一級毒品海洛因予鐘文榮、楊育民、邱志強、龔秋鵬等人共八
    次，得款九千五百元；於如附表編號七、九所示之時地、連續販賣第二級毒品安
    非他命予張智雄共二次，得款四千元；嗣為警於九十年八月二十五日上午十一時
    許，在其位於同縣內埔鄉○○村○○路四六三號之一居處內查獲，並扣得其所有
    供販賣第一級毒品海洛因所用之門號0000000000號行動電話一支，暨
    預備供販賣第二級毒品安非他命所用之門號0000000000號行動電話一
    支（另扣得與本案販賣無關、係供乙○○施用毒品所用之第一級毒品海洛因含袋
    重七點六公克、第二級毒品安非他命含袋重０點五公克，供施用第一級毒品海洛
    因摻用之葡萄糖一包，供施用第二級毒品安非他命所用之空夾鏈袋一小包，並經
    台灣屏東地方法院以九十年度訴字第八四八號刑事判決諭知沒收銷燬或沒收確定
    ）。鐘文榮、楊育民、邱志強、龔秋鵬、張智雄等人因不知乙○○已遭警查獲，
    猶於乙○○警訊時，陸續撥打上開門號0000000000號行動電話表示欲
    再度購買毒品，經警佯裝為乙○○接聽後，與其等相約在屏東市唐榮國小校門前
    交易毒品，其等不疑有異，陸續依約前往，為警當場查獲，始查悉其等向乙○○
    價購毒品之情。
二、案經屏東縣警察局屏東分局報請臺灣屏東地方法院檢察署檢察官偵查起訴。
      理  由
一、右揭事實，訊據上訴人即被告乙○○固坦承曾於八十九年十二月一日晚間九時許
    ，在高雄陸軍八０二醫院前，向綽號「大頭」之人，分別以五萬元、二十三萬元
    之價格購入第一級毒品海洛因約半臺兩、第二級毒品安非他命約二十臺兩，及嗣
    後分別於前揭時地為警查獲之事實，惟矢口否認有何販賣毒品情事，辯稱：扣案
    之毒品、器具，係伊個人施用毒品所用，伊從來沒有賣過毒品，本件純係證人等
    亂講云云。
二、經查：
 （一）上開在被告所使用之車號ＸＱ—八五九九號自用小客車內為警查獲之白色粉
       末四包、白色晶體二十五包等物，經分別送請鑑定結果，認白色粉末四包均
       係第一級毒品海洛因（合計淨重一七點０一公克）、白色晶體二十五包均係
       第二級毒品安非他命（合計淨重六三四點八公克，驗餘淨重六三四點三公克
       ）無訛，分有法務部調查局八十九年十二月二十九日第000000000
       號鑑定通知書、內政部警政署刑事警察局九十年一月二日刑鑑字第二００三
       七三號鑑驗通知書各一紙附卷可查，是被告確曾持有此部分第一級、第二級
       毒品之事實，已堪認定。
 （二）被告於原審法院調查時雖稱：「（法官問：你是否毒癮很大？你都吸食何毒
       品？）‧‧‧我一甲大概吸食，五、六次的海洛因，一次的量，海洛因一次
       零點五公克，安非他命一次一公克，我安非他命一甲只用二次。」（見原審
       法院九十一年五月二十四日訊問筆錄）等語，且其前確有多次施用毒品前科
       ，有臺灣屏東地方法院檢察署刑案資料查註紀錄表一份在卷可查，其供稱：
       扣案毒品係伊個人施用所用等語，固非無稽。惟查，施用第一級毒品海洛因
       之一般劑量為每四小時五至一０毫克（每日三十至六十毫克），最低致死劑
       量為二００毫克（若單次使用超過此劑量即有致命之可能性），而正常人之
       第二級毒品甲基安非他命每日劑量為二點五至二五毫克，其最低致死劑量為
       一公克，但久用成癮者對該等藥物產生耐藥性，其程度因個人體質、使用頻
       率與接觸時間之長短等因素而異，可使其致死量增至數倍或十倍以上等情，
       業經原審法院函詢行政院衛生署管制藥品管理局屬實，有該局九十一年六月
       十四日管檢字第一０六八三四函附卷可稽，是被告前稱：一甲安非他命二次
       ，每次各一公克、海洛因一甲五、六次等語，固可採信，然被告對於單次海
       洛因施用量所稱：一次施用零點五公克（即五００毫克）一節，參核上揭函
       示內容，顯屬無稽，應不可採。而被告一次向綽號「大頭」之人購入第一級
       毒品海洛因約半兩（換算後約為一八‧七四五公克）、第二級毒品安非他命
       約二十兩（換算後約為七四九‧九公克），業據其於警訊、原審及本院審理
       中自白不諱，若以對被告最有利之每次二００毫克計算被告每日施用第一級
       毒品海洛因之數量，被告每日施用第一級毒品海洛因約一至一點二公克、第
       二級毒品安非他命約二公克，則其向「大頭」所購入之毒品經換算後，第一
       級毒品海洛因約可供其施用十六至十八甲、第二級毒品安非他命更可供其施
       用約三百七十五甲之久。雖其所購入之第一級毒品海洛因之數量不大，其如
       為一時便利，預先購置以備施用，固與常情無違，惟其所販入之毒品，乃政
       府嚴厲查禁之違禁物，且已經分裝為四包、二十五包，已如前述，被告購入
       之第二級毒品安非他命更近達七百五十克，數量甚鉅、藏匿不易，衡諸常情
       ，如係被告自行施用顯無分裝而全部攜帶在身上之必要，更無預先購置長達
       一年餘施用量之毒品，而增加警方查獲可能之理，是其購入毒品，並加以分
       裝，除供己施用外，兼有便利銷售牟利之意，至為明確。況毒品日益氾濫，
       政府查緝亦日益嚴厲，如無利可圖，被告豈願甘冒被處重刑之危險而一次購
       入鉅量毒品？再參酌以事後被告確有販賣第一級毒品、第二級毒品之事實，
       詳如後述，是被告應兼有以營利之意思而購入前開毒品無訛，其否認有為販
       賣予他人而購入云云，應非可採，此外，復有空夾鏈袋一包（內有一百四十
       三只）、小剪刀一支及門號0000000000號、000000000
       0號、0000000000號行動電話各一支扣案可憑，被告此部分意圖
       販賣毒品而販入之事實已可認定。
 （三）被告連續於如附表所示之時地，分別販賣第一級毒品海洛因予證人鐘文榮、
       楊育民、邱志強、龔秋鵬等人共八次、販賣第二級毒品安非他命予證人張智
       雄共二次之事實，業分經證人鐘文榮、楊育民、邱志強、龔秋鵬、張智雄等
       人於偵訊、原審法院調查時證述甚詳；且證人等係因不知被告業已為警查獲
       之情，而撥打被告所有之門號0000000000號行動電話，欲與被告
       聯絡再度購買毒品，經屏東縣警察局屏東分局警員潘文峰等人佯裝為被告接
       聽應允，並與其等相約在屏東市唐榮國小前交易後，因未疑有他，果依約前
       往交易，始陸續為警埋伏查獲，並於警訊中指認被告即為其等前次交易毒品
       對象無訛之事實，並據證人鐘文榮、楊育民、邱志強、龔秋鵬、張智雄等人
       於警訊時詳述在卷，均核與被告前開於九十年八月二十五日為警查獲之自白
       ，及證人即查獲本案之屏東分局員警潘文峰於原審法院調查時證述：「（法
       官問：本件是由何人接通電話？）當時是因為我們搜索時，被告的電話就一
       直響沒有接，快到警局時我們小隊長吳朝輝就說先接聽看看，我一接起電話
       就有人說鍾董我要買「粉的」壹仟、「糖仔」壹仟，依據我們的瞭解「粉的
       」是海洛因，「糖仔」是安非他命，打電話來的人還說上次買的品質為何這
       麼差，量這麼少，還有摻雜其他東西，之後打電話來的人都直接說「昌良」
       、「阿良」我要買什麼東西，所言的內容都與第一通電話很接近。之後我在
       電話中就跟他們約在唐榮國小交易，之後我就與我們巡官林章揚、小隊長黃
       基益、曾智尊等人去現場。」、「（法官問：事件經過是否如同曾智尊所言
       ？）‧‧‧這些買毒品的人來時都還會在打電話過來說我已經到了，所以我
       們就更加確定。」等語、證人即本案另名查獲員警曾智尊於原審法院調查時
       所證：「（法官問：當甲你們去埋伏的經過？）我們當甲將車子停在唐榮國
       小的對面，我們看有人將車子停下來，站在大門前觀望，我們就猜該人就是
       打電話來的人，就上前盤查。」等語相符（見原審法院九十一年二月一日訊
       問筆錄）。而被告於原審法院調查時亦迭稱：與證人楊育民為幼時好友、感
       情甚佳；與證人鐘文榮、邱志強、龔秋鵬、張智雄間亦無舊怨等語，證人等
       即無捏詞攀誣之理；且證人等復未因上開證述而獲有依毒品危害防制條例第
       十七條所定減刑寬典之優待，亦經原審法院查閱證人等之前科資料屬實，有
       臺灣屏東地方法院檢察署刑案資料查註紀錄表五份、同署九十年度毒偵字第
       一四九四號起訴書一份在卷可查，是證人等亦無謀求減刑之利，而構陷被告
       犯罪之必要，此外，並有門號0000000000號、00000000
       00號行動電話各一支扣案可參，足認證人等上開所述確與事實相符，應可
       採為被告論罪科刑之依據。
 （四）公設辯護人於原審法院中雖為被告利益辯稱：張智雄於偵訊中、原審法院調
       查時所稱向被告購買毒品之種類，前後不一，其證詞應不可信等語。然查，
       證人張智雄於偵訊時證稱：「（檢察官問：交易情形？）第一次九十年七月
       中旬，我以內埔鄉○○路（內埔農會前）的公用電話打000000000
       0號手機與他交易，買二千元安非他命，地點在內埔鄉東勢國小門口，約下
       午三時多；第二次亦在內埔鄉○○路７—１１便利超商前公用電話打相同手
       機約在麟洛鄉公所前，亦買二千元‧‧‧」等語（見九十年偵字第五三八六
       號第二十九頁正面）、於原審法院調查時稱：「（法官問：你被查獲當甲是
       否要向乙○○買毒品？）是的‧‧‧約是在九十年六、七月間，我在東勢國
       小前向他買一次海洛因壹仟元，另外一次是在麟洛鄉公所前我向他買海洛因
       壹仟元‧‧‧」等語（見原審法院九十一年二月一日訊問筆錄），雖對於向
       被告購買毒品種類、價格有所差異，惟其對於曾於如附表編號七、九時地向
       被告購買毒品一節則前後同一，而證人張智雄於原審法院調查應訊時，已距
       其指稱向被告購毒時日約一年半餘，記憶難免因時間經過而模糊，是其僅記
       得毒品交易時地等梗概，而對購買種類、價格等細節有所淡忘，致為相異之
       證述，尚與常情不違，即不得認其證詞全不可採，而證人張智雄於偵訊時所
       述內容，因距其向被告購毒時日較近，其記憶應較原審法院調查時清晰，是
       證人張智雄究如何向被告購毒等情，自應以證人張智雄於偵訊時所述為實，
       故公設辯護人上開主張顯難據為有利被告之認定。
 （五）又證人楊育民、龔秋鵬於原審法院調查時、證人鐘文榮於偵訊及原審法院調
       查時，及證人張智雄於原審法院另案審理時（九十訴字八八八號）雖均曾一
       度改稱：未曾向被告購買毒品云云。惟證人楊育民與被告關係密切，已如前
       述，其於警偵訊中均已明確指涉被告販毒，事後卻於原審法院調查時犯異前
       供，衡係朋友間迴護之詞，應不可信；又證人龔秋鵬係因不欲見被告入監服
       刑、證人張智雄係恐遭被告報復而改稱上詞，亦均經證人龔秋鵬、張智雄供
       述甚詳，核與常情不違，應可採信；再證人鐘文榮嗣於原審法院調查時亦再
       度明確供述向被告購毒之經過，核與其前於偵訊初訊時所稱相符，而其改稱
       上詞時，正與被告同所戒治中，其所述未向被告購毒云云，諒係迴護被告之
       詞，亦不可採。且觀證人楊育民、龔秋鵬、鐘文榮、張智雄等人事後猶知偏
       頗被告，足認其等與被告間並無宿怨，更無誣指被告犯行之必要，益徵其等
       前開指認被告販毒情事等語，信而有據。
 （六）綜上所述，被告否認有販賣毒品情事云云，無非卸責，應不可採，本案事證
       明確，被告販賣毒品犯行已堪認定，被告於原審審理中另聲請傳喚證人李正
       明、張智雄，於本院審理中再聲請傳訊證人鍾文榮等人均已無必要。
三、查海洛因、安非他命分係毒品危害防制條例第二條第一項所示之第一級、第二級
    毒品，是核被告前開所為，係分別犯同條例第四條第一項、第二項之販賣第一級
    、第二級毒品罪。其所為先後多次販賣第一級、第二級毒品犯行，時間緊接，犯
    罪構成要件相同，顯係出於概括之犯意為之，為連續犯，應依刑法第五十六條之
    規定以一罪論。又被告多次持有第一級、第二級毒品之行為，亦均係基於概括犯
    意，本應論依連續持有規定各以一罪論，惟其持有後進而販賣，持有之低度行為
    應為販賣之高度行為所吸收，不另論以該持有第一級、第二級毒品之罪。被告所
    犯上開二罪間，犯意各別，行為互異，應予分論並罰。被告有事實欄所載論罪科
    刑執行之情形，有臺灣屏東地方法院檢察署刑案資料查註紀錄表及臺灣高等法院
    被告全國前案紀錄表各一份在卷可查，其受有期徒刑執行完畢後，五年之內再犯
    有期徒刑以上刑之本案二罪，均為累犯，除法定本刑為死刑或無期徒刑之部分依
    法不得加重外，其餘部分應依刑法第四十七條規定加重其刑。另被告尚非販賣毒
    品之大中盤商，因一時失慮，始犯本案，且其販賣第一級毒品之犯行所得、次數
    尚屬有限，就販賣第一級毒品部分犯行，如處以法定最低本刑之無期徒刑，仍嫌
    過重，此部份犯罪情狀顯可憫恕，爰依刑法第五十九條規定，減輕其刑。至販賣
    第二級毒品部分，因第一次查獲時之數量甚多，情節非輕，此部分尚難認其情節
    顯可憫恕，爰不予減輕其刑。被告就販賣第一級毒品部分，其法定刑同時有加重
    及減輕之事由，應予先加重後減輕。
四、原審據以論罪科刑，固非無見。惟查(一)被告於九十年八月二十五日為警查獲時，
    除查扣供其施用之少數第一級毒品、第二級毒品外，雖同時查扣葡萄糖一包，及
    空夾鏈袋一小包，惟葡萄糖係供被告施用第一級毒品海洛因混合施用之物，夾鏈
    袋為分裝第二級毒品安非他命方便吸用之物，此已經被告陳述甚明，並經原審法
    院以九十年度訴字第八四八號判決被告犯施用第一級毒品、第二級毒品罪時，併
    予宣告沒收並確定在案，此有上開判決書一份附於本院卷可證，原判決認該葡萄
    糖、空夾鏈袋係供販賣第一級毒品、第二級毒品所用之物，尚有未洽。(二)被告販
    賣第二級毒品部分，因第一次被查獲時之安非他命數量高達毛重六五六點五公克
    ，情節非輕，此部分尚難認其情節顯可憫恕，無從依刑法第五十九條之規定酌減
    其刑，原判決就此部分併依法酌減其刑，亦有未洽。(三)被告於九十年八月二十五
    日為警查獲時所查扣之門號0000000000號行動電話一支，係被告所有
    供販賣第一級毒品海洛因犯罪所用之物，應依毒品危害防制條例第十九條第一項
    之規定宣告沒收，原判決就此部分誤依刑法第三十八條第一項第二款之規定沒收
    ，為有未合。檢察官上訴意旨，以被告犯罪情節非輕，原審依刑法第五十九條之
    規定酌減其刑為不當，指摘原判決不當，就販賣第一級毒品部分為無理由，就販
    賣第二級毒品部分則為有理由。被告上訴意旨，仍執前詞，否認犯罪，指摘原判
    決不當，並無理由。但原判決既有上開可議之處，自仍應由本院將原判決撤銷改
    判。爰審酌被告明知毒品戕害國人身心健康及危害社會風氣，至深且鉅，竟因貪
    圖利益，一時失慮即鋌而走險販賣牟利，及其尚非大中盤商，販賣之次數、數量
    有限，犯罪後坦承部分事實等一切情狀，各量處如主文第二項所示之刑，且依其
    販賣毒品之犯罪性質，認有褫奪公權之必要，併予宣告如主文第二項所示之褫奪
    公權期間，並就其褫奪公權最長期間執行，及定其應執行之刑。扣案之海洛因含
    袋重一八點三九公克（淨重一七點０一公克）、安非他命含袋重六五六點五，分
    係毒品危害防制條例所規定之第一級、第二級毒品，應依同條例第十八條第一項
    前段宣告沒收銷毀之（因鑑耗之安非他命０‧五公克既已滅失，自勿庸宣告沒收
    銷燬）。扣案之門號0000000000號行動電話一支，係被告所有供販賣
    第一級毒品海洛因犯罪所用之物，應依毒品危害防制條例第十九條第一項之規定
    宣告沒收。扣案之小剪刀一把、空夾鏈袋一包及上開行動電話四支（除門號00
    00000000號行動電話一支外）均係被告所有，已據被告供明在卷，且分
    係被告預備供犯罪所用，已如前述，爰依刑法第三十八條第一項第二款規定宣告
    沒收。而被告販賣第一級、第二級毒品分別所得之財物九千五百元、四千元，亦
    應依毒品危害防制條例第十九條第一項規定宣告沒收，如全部或一部不能沒收時
    ，以被告之財產抵償之。至扣案之玻璃球一個、被告於九十年八月二十五日為警
    查扣之第一級毒品海洛因第一級毒品海洛因含袋重七點六公克、第二級毒品安非
    他命含袋重０點五公克，扣案之葡萄糖一包、空夾鏈袋一小包均係供被告個人施
    用毒品所用，連同其餘扣案之現金六萬三千九百元，均核與本案無關，爰不併為
    沒收之諭知，附此敘明。
據上論結，應依刑事訴訟法第三百六十九條第一項前段、第三百六十四條、第二百九
十九條第一項前段，毒品危害防制條例第四條第一項、第二項、第十八條第一項前段
、第十九條第一項，刑法第十一條前段、第五十六條、第四十七條、第五十九條、第
三十七條第二項、第三十八條第一項第二款、第五十一條第五款、第八款、第九款，
判決如主文。
本案經檢察官王登榮到庭執行職務。
中    華    民    國     九十二     年       六       月      十一      日
                              臺灣高等法院高雄分院刑事第九庭
                                  審判長法官  張明松
                                        法官  張盛喜
                                        法官  任森銓
右正本證明與原本無異。
如不服本判決應於收受本判決後十日內向本院提出上訴書狀，其未述上訴理由者，
並得於提起上訴後十日內向本院補提理由書狀（均須按他造當事人之人數附繕本)「
切勿逕送上級法院」。
                                      書記官  施耀程
中    華    民    國     九十二     年       六       月     十三       日
附錄：本判決論罪科刑法條：
毒品危害防制條例第四條第一項、第二項：
製造、運輸、販賣第一級毒品者，處死刑或無期徒刑；處無期徒刑者，得併科新台幣
一千萬元以下罰金。
製造、運輸、販賣第二級毒品者，處無期徒刑或七年以上有期徒刑，得併科新台幣七
百萬元以下罰金。
附表：
┌──┬─────┬──────┬────┬────┬───────┐
│編號│時    間  │地        點│販賣金額│販賣對象│ 販賣毒品種類 │
├──┼─────┼──────┼────┼────┼───────┤
│    │九十年六月│屏  東  縣  │        │        │              │
│一、│間某日上午│內埔鄉公所  │一千元  │鍾文榮  │海洛因        │
│    │十一時許  │            │        │        │              │
├──┼─────┼──────┼────┼────┼───────┤
│    │九十年六月│屏  東  縣  │        │        │              │
│二、│間某日    │竹田鄉西勢村│一千元  │楊育民  │海洛因        │
│    │          │西勢橋上    │        │        │              │
├──┼─────┼──────┼────┼────┼───────┤
│    │九十年七月│屏  東  縣  │        │        │          │
│三、│間某日    │內埔鄉公所附│三千元  │楊育民  │海洛因        │
│    │          │近之圓環旁  │        │        │              │
├──┼─────┼──────┼────┼────┼───────┤
│    │九十年七月│屏  東  縣  │        │        │              │
│四、│間某日中午│麟洛鄉公所前│五百元  │龔秋鵬  │海洛因        │
│    │十二時許  │            │        │        │              │
├──┼─────┼──────┼────┼────┼───────┤
│    │九十年七月│屏  東  縣  │        │        │              │
│五、│間某日    │麟洛運動公園│一千元  │龔秋鵬  │海洛因        │
├──┼─────┼──────┼────┼────┼───────┤
│六、│九十年七月│屏  東  縣  │        │        │              │
│    │間某日    │麟洛運動公園│一千元  │龔秋鵬  │海洛因        │
├──┼─────┼──────┼────┼────┼───────┤
│    │九十年七月│            │        │        │              │
│    │中旬某日（│屏  東  縣  │        │        │              │
│    │起訴書誤繕│內埔鄉東勢國│二千元  │張智雄  │安非他命      │
│七、│為八月五日│小前        │        │        │              │
│    │）下午三時│            │        │        │              │
│    │許        │            │        │        │              │
├──┼─────┼──────┼────┼────┼───────┤
│    │九十年（起│            │        │        │              │
│    │訴書誤繕為│屏  東  縣  │        │        │              │
│八、│八十年）八│屏東市中正國│一千元  │邱志強  │海洛因        │
│    │月十四日晚│小前        │        │        │              │
│    │間八時三十│            │        │        │              │
│    │分許      │            │        │        │              │
├──┼─────┼──────┼────┼────┼───────┤
│九、│九十年八月│屏  東  縣  │        │        │              │
│    │十八日下午│麟洛鄉公所前│二千元  │張智雄  │安非他命      │
│    │二時許    │            │        │        │              │
├──┼─────┼──────┼────┼────┼───────┤
│十、│九十年八月│屏  東  縣  │        │        │              │
│    │二十四日晚│屏東市中正國│一千元  │邱志強  │海洛因        │
│    │間十時十分│小前        │        │        │              │
│    │許        │            │        │        │              │
└──┴─────┴──────┴────┴────┴───────┘
                                                                        Ｋ


司法院資訊處製作；財團法人民間司法改革基金會備份。
